臺灣高等法院高雄分院刑事判決　　　　 95年度上訴字第894號
上　訴　人　臺灣高雄地方法院檢察署檢察官
被　　　告　甲○○
　　　　　　　　　　（另案於臺灣高雄監獄執行）
上列上訴人因被告違反毒品危害防制條例案件，不服臺灣高雄地
方法院95年度訴字第426 號中華民國95年3 月22日第一審判決（
起訴案號：臺灣高雄地方法院檢察署94年度毒偵字第8914號），
提起上訴（併案案號：95年度毒偵字第3574號），嗣本院訊問被
告後，因被告自白犯罪，經詢問檢察官、被告意見後，乃裁定改
行簡式審判程序，茲判決如下：
    主  文
原判決撤銷。
甲○○連續施用第一級毒品，累犯，處有期徒刑拾月。扣案含有
第一級毒品海洛因成份之白粉（驗後淨重零點零玖公克）沒收銷
燬之。包裝前揭白粉之空包裝袋壹個（重零點壹玖公克），沒收
。
    事  實
一、甲○○前因違反槍砲彈藥刀械管制條例案件，經臺灣高等法
    院以90年度上訴字第3140號判決判處有期徒刑1 年，檢察官
    不服提起上訴，經最高法院以91年度台上字第5229號駁回上
    訴確定；又因違反毒品危害防制條例案件，經原審以90年度
    鳳簡字第691 號判決判處有期徒刑5 月確定，上開2 罪合併
    定應執行刑1 年4 月；復因違反毒品危害防制條例案件，經
    原審以92年度易字第346 號判決判處有期徒刑3 月確定，二
    案接續執行，於93年5 月27日假釋出監付保護管束，甫於93
    年8 月29日保護管束期滿，假釋未經撤銷以已執行論。
二、甲○○前於91年間因施用毒品案件，經檢察官聲請原審以91
    年度毒聲字第7439號裁定令入戒治處所施以強制戒治，嗣經
    原審以92年度毒聲字第2407號裁定停止戒治付保護管束而於
    92年5 月7 日釋放，嗣於92年12月10日保護管束期滿而強制
    戒治執行完畢。詎甲○○仍未戒除毒癮，於前揭強制戒治執
    行完畢釋放後5 年內，基於施用第一級毒品海洛因之概括犯
    意，自94年10月4 日起至95年2 月27日止，連續在其高雄縣
    鳳山市○○路9 號住處，以將海洛因摻水以注射針筒注射入
    體內之方式，施用第一級毒品海洛因多次，平均每3 天施用
    一次。嗣於94年10月7 日15時20分許，在高雄縣鳳山市○○
    路與成功路口查獲，並扣得含有第一級毒品海洛因成份之白
    粉1 包（驗後淨重0.09公克，空包裝重0.19公克）；復於95
    年2 月28日3 時30分許，在其上開住處旁為警查獲，並採集
    其尿液而發覺上情。
二、案經高雄縣政府警察局鳳山分局報請臺灣高雄地方法院檢察
    署檢察官偵查起訴及移送併案審理。
    理  由
一、本件被告甲○○所犯係死刑、無期徒刑、最輕本刑為3 年以
    上有期徒刑以外之罪，其就被訴事實為有罪之陳述，經本院
    告知簡式審判程序之旨，並聽取公訴人及被告之意見後，裁
    定進行簡式審判程序，合先敘明。
二、上揭犯罪事實，業據被告甲○○於本院審理時自白不諱（見
    本院卷第26、39頁）。且被告二次為警查獲所採集尿液，經
    送驗結果均呈嗎啡（為海洛因經人體代謝反應物）陽性反應
    ，此有臺灣檢驗科技股份有限公司編號KH2005A0000000號、
    KＺ000000000000號尿液檢驗報告各1 份在卷可稽（見94毒偵
    8914號卷第11頁、95毒偵3574號卷第19頁）。又扣案之白粉
    ，經送驗結果，確含有海洛因成分，此有法務部調查局95年
    1 月25日調科壹字第220021948 號鑑定通知書1 紙可憑（見
    94毒偵8914號卷第9 頁），是被告之自白與事實相符，自得
    作為認定事實所憑之證據。又被告前於91年間因施用毒品案
    件，經檢察官聲請原審以91年度毒聲字第7439 號 裁定令入
    戒治處所施以強制戒治，嗣經原審以92年度毒聲字第2407號
    裁定停止戒治付保護管束而於92年5 月7 日釋放，嗣於92年
    12月10日保護管束期滿而強制戒治執行完畢之事實，亦有臺
    灣高等法院被告前案紀錄表、臺灣高雄第二監獄92年5 月23
    日雄檢楠簡92戒執護802 字第32537 號函、臺灣高雄地方法
    院檢察署觀護人92年12月11日簽呈各1 份在卷足參（見本院
    卷第16頁反面、17頁、原審卷第25至27頁），是本件被告於
    強制戒治執行完畢釋放後5 年內再犯本件施用毒品之犯行事
    證明確，應依法論科。
三、查海洛因係毒品危害防制條例第2 條第2 項第1 款明定之第
    一級毒品，核被告所為，係犯毒品危害防制條例第10條第1
    項之施用第一級毒品罪。被告持有第一級毒品之行為已為其
    施用之高度行為所吸收，不另論罪。核被告所為數行為，時
    間緊接，所犯罪名相同，顯係出於概括之犯意為之，為連續
    犯，爰依刑法第56條之規定以一罪論，並加重其刑。被告自
    94年10月4 日12時後起至95年2 月27日止，在前揭處所施用
    第一級毒品海洛因之犯行，雖未據檢察官提起公訴，惟此部
    分與檢察官起訴經本院判決有罪部分有連續犯之裁判上一罪
    關係，本院自得一併審理。又被告甲○○前因違反槍砲彈藥
    刀械管制條例案件，經臺灣高等法院以90年度上訴字第3140
    號判決判處有期徒刑1 年，檢察官不服提起上訴，經最高法
    院以91年度台上字第52 29 號駁回上訴確定；又因違反毒品
    危害防制條例案件，經原審以90年度鳳簡字第691 號判決判
    處有期徒刑5 月並確定，上開2 罪經定應執行刑1 年4 月；
    復因違反毒品危害防制條例，經原審以92年度易字第346 號
    判決判處有期徒刑3 月確定而併予執行，於93年5 月27日假
    釋出監付保護管束，甫於93年8 月29日保護管束期滿，假釋
    未經撤銷以已執行論，有臺灣高等法院被告前案紀錄表在卷
    可參（見本院卷第14頁反面起至16頁反面），其於執行完畢
    後5 年內再犯本件犯行，為累犯，應依刑法第47條之規定加
    重其刑，並遞加重之。
四、原審據以論處被告施用毒品罪刑，固非無見；惟查：被告自
    94年10月4 日12時後起至95年2 月27日止，在前揭處所，連
    續施用毒品海洛因之犯行，原審未及審酌，自有未洽。檢察
    官執此提起上訴為有理由，自應由本院將原判決撤銷改判。
    審酌被告經觀察勒戒、強制戒治後，均未戒絕毒品，另再施
    用毒品，且於偵審中復為警查獲，顯見其自制力不足，無法
    擺脫毒品，故應藉由刑罰之執行，以收教化之功能，並參以
    被告犯後坦承施用毒品犯行，被告所犯係自傷行為，尚未害
    及他人等一切情狀，量處如主文第2 項所示之刑，以資懲儆
    。扣案含有第一級毒品海洛因成份之白粉（驗後淨重為0.09
    公克），業據被告於原審審理時坦承係供其為本案施用第一
    級毒品海洛因犯行所用（見原審卷第38頁），應依毒品危害
    防制條例第18條第1 項前段之規定，沒收銷燬之。至於送驗
    耗費之海洛因部分，既已滅失不存在，自無宣告沒收銷燬之
    必要。又扣案之包裝前揭含有第一級毒品成份之白粉之空包
    裝袋1 個（重0.19公克），既已經法務部調查局鑑定報告秤
    出不含毒品之重量，自難稱無法與毒品析離，且據被告於原
    審審理時坦承係供其為本案施用第一級毒品海洛因犯行所用
    （見原審卷第38頁），爰依刑法第38條第1 項第2 款之規定
    宣告沒收。
據上論結，應依刑事訴訟法第369 條第1 項前段、第364 條、第
273 條之1 第1 項、第299 條第1 項前段，毒品危害防制條例第
10條第1 項、第18條第1 項前段、刑法第11條、第56條、第47條
、第38條第1 項第2款，判決如主文。
本案經檢察官林應華到庭執行職務。
中　　華　　民　　國　　94　　年　　6 　　月　　28　　日
                  刑事第八庭    審判長法  官  李炫德
                                      法  官  蔡國卿
                                      法  官  李淑惠
以上正本證明與原本無異。
如不服本判決應於收受本判決後10日內向本院提出上訴書狀，其
未敘述上訴理由者，並得於提起上訴後10日內向本院補提理由書
狀（均須按他造當事人之人數附繕本）「切勿逕送上級法院」。
中　　華　　民　　國　　94　　年　　6 　　月　　29　　日
　　　　　　　　　　　　　　　　　　　書記官  盧雅婷
附錄本件判決論罪科刑法條：
毒品危害防制條例第10條第1項
施用第一級毒品者，處6 月以上5 年以下有期徒刑。
